# 请教陈老师，关于当期确认的使用权资产提前终止确认

提问人：lcj22 时间：2023-02-25 13:47:47
22 年 3 月与B公司签订一份 3 年期租赁合同，但由于不可预见的原因在 9 月份提前终止租赁合同，是否仍需要按照使用权资产确认并计算资产处置损益，能否直接费用化处理

回答人：chenyiwei
在 3 月份的租赁期开始日，根据当时可获得的信息，对租赁期的最佳估计是 3 年，因此不属于短期租赁，应确认使用权资产和租赁负债。后续提前终止租赁是由于租赁期开始日不存在且无法合理预见的新发生事项所导致，并不能表明该租赁在租赁期开始日或者租赁开始日就是短期租赁。因此，仍需在租赁期开始日确认使用权资产和租赁负债，并在 3 ～ 9 月之间计提折旧和确认租赁负债相关利息支出，到 9 月提前终止租赁时，终止确认使用权资产和租赁负债，并确认资产处置损益。